臺灣新北地方法院刑事判決　
111年度審易字第1726號
公  訴  人  臺灣新北地方檢察署檢察官
被      告  簡良宇


上列被告因竊盜案件，經檢察官提起公訴（111年度偵字第30033
號），被告就被訴事實為有罪陳述，本院改行簡式審判程序審理
，判決如下：
    主  文
簡良宇犯如附表所示之罪，各處如附表所示之刑及沒收。
    事實及理由
一、本件犯罪事實及證據，除證據部分補充「被告於本院準備程
    序及審理時之自白、新北市政府警察局樹林分局扣押筆錄、
    扣押物品目錄表、贓物認領保管單各1份」外，其餘均引用
    如附件檢察官起訴書之記載。
二、論罪科刑：
  ㈠按刑法第321條第1項第2款於民國108年5月29日經修正公布，
    並自同年月31日生效施行，原條文之「門扇」修正為「門窗
    」。於修正前實務向來認為「門扇」專指門戶，即分隔住宅
    或建築物內外之間的出入口大門，至「其他安全設備」乃指
    門扇、牆垣以外，依通常觀念用以防盜之一切設備，如電網
    、門鎖及窗戶等（最高法院45年台上字第1443號、55年台上
    字第547號判決意旨參照）。而從該次修正理由明白表示「『
    門扇』修正為『門窗』，以符實務用語」等語，可知立法者認
    為過往將窗戶認定為「其他安全設備」，而非「門扇」之實
    務見解容易造成誤會，為使法條用語符合實際狀況，遂予修
    法，是新法修正後，窗戶即應屬該條文所規範的「門窗」而
    非「其他安全設備」。
  ㈡是核被告如起訴書犯罪事實欄一、㈠之行為，係犯刑法第320
    條第1項之竊盜罪；如起訴書犯罪事實欄一、㈡之行為，係犯
    刑法第321條第1項第2款之踰越窗戶竊盜罪。起訴書雖就被
    告如事實欄一、㈡所為，認係犯刑法第321條第1項第2款之踰
    越安全設備竊盜罪，然此僅涉及加重要件之認定有誤，不生
    變更起訴法條之問題，僅予更正即可，附此敘明。
　㈢被告所犯上開2罪，犯意各別，行為互殊，應予分論併罰。
　㈣查被告前因竊盜案件，經本院以110年度審易字第377號判決
    判處有期徒刑4月確定，於110年12月20日易科罰金執行完畢
    等情，為被告所不爭執，並經檢察官主張本件被告構成累犯
    暨請求加重其刑，復有檢察官提出之刑案資料查註紀錄表在
    卷可參，核與卷附臺灣高等法院被告前案紀錄表、在監在押
    全國紀錄表相符，是被告於有期徒刑執行完畢後5年內，故
    意再犯本件如起訴書犯罪事實欄一、㈡有期徒刑以上之罪，
    符合刑法第47條第1項之累犯要件。又依司法院釋字第775號
    解釋意旨，審酌被告構成累犯前案紀錄之罪質種類與本案犯
    罪情節均為竊盜犯行，且衡酌該等前案紀錄之罪名輕重、徒
    刑執行完畢之態樣、時期，皆足認被告先前刑之執行不足以
    發揮警告作用，堪認其對於刑罰之反應力薄弱，佐以其所犯
    本案之罪，加重最低本刑，亦無致個案過苛或不符罪刑相當
    原則，故依刑法第47條第1項規定，加重其刑。（依司法院
    刑事裁判簡化通俗化原則，刑事判決主文得不記載累犯或其
    他刑法總則加重、減輕事由）。
　㈤爰審酌被告有多次竊盜前科（不含前述所載之論罪科刑及徒
    刑執行紀錄），素行不佳，此有卷附臺灣高等法院被告前案
    紀錄表在卷足參，正值青壯，非無謀生能力，不思以正途獲
    取所需，反恣意以上開方法竊取他人財物，顯無尊重他人財
    產權之觀念，亦影響社會治安，所為應予非難；惟念及被告
    犯後坦承犯行，態度尚可，兼衡被告自陳國中肄業之教育程
    度，工作是粗工、月收入約新臺幣（下同）3萬元、需扶養
    父母親之家庭經濟狀況，及其各次犯罪之動機、目的、手段
    、被害人等所受損失之程度等一切情狀，分別量處如主文所
    示之刑，並就得易科罰金之有期徒刑部分諭知易科罰金之折
    算標準。
三、沒收部分：
　㈠按犯罪所得，屬於犯罪行為人者，沒收之。前2項之沒收，於
    全部或一部不能沒收或不宜執行沒收時，追徵其價額。犯罪
    所得已實際合法發還被害人者，不予宣告沒收或追徵。刑法
    第38條之1第1項前段、第3項、第5項定有明文。又宣告沒收
    或追徵，有過苛之虞、欠缺刑法上之重要性、犯罪所得價值
    低微，或為維持受宣告人生活條件之必要者，得不宣告或酌
    減之，刑法第38條之2第2項亦有明定。
　㈡查被告如起訴書犯罪事實欄一、㈠所竊得之木工工具包1只（
    價值1萬5000元）；如起訴書犯罪事實欄一、㈡所竊得之現金
    1萬4700元，均屬其犯罪所得，雖未經扣案，揆諸上揭規定
    ，仍應予宣告沒收，並於全部或一部不能沒收或不宜執行沒
    收時，追徵其價額。
　㈢至被告如起訴書犯罪事實欄一、㈡所竊得之木質撲滿存錢桶1
    個，固屬被告之犯罪所得，惟業經扣案後，已實際合法發還
    被害人趙國霖乙節，有贓物認領保管單1份在卷可參（見偵
    查卷第37頁），爰依刑法第38條之1第5項規定不予宣告沒收
    。
據上論斷，應依刑事訴訟法第273條之1第1項、第299條第1項前
段、第310條之2、第454條第2項，刑法第320條第1項、第321條
第1項第2款、第47條第1項、第41條第1項前段、第38條之1第1項
前段、第3項，刑法施行法第1條之1，判決如主文。
本案經檢察官葉育宏偵查起訴，檢察官高智美到庭執行職務。
中　　華　　民　　國　　111 　年　　11　　月　　11　　日
                  刑事第二十五庭  法  官  王綽光
上列正本證明與原本無異。
如不服本判決，應於判決送達後20日內敘明上訴理由，向本院提
出上訴狀 (應附繕本) ，上訴於臺灣高等法院。其未敘述上訴理
由者，應於上訴期間屆滿後20日內向本院補提理由書「切勿逕送
上級法院」。
                                  書記官  張家瑋　
中　　華　　民　　國　　111 　年　　11　　月　　16　　日
【附表】
編 號 犯罪事實 主文    宣告刑 沒收及追徵 1 如起訴書犯罪事實欄一、㈠所示之事實 簡良宇犯竊盜罪，處有期徒刑貳月，如易科罰金，以新臺幣壹仟元折算壹日。 未扣案之犯罪所得木工工具包壹只沒收，於全部或一部不能執行沒收或不宜執行沒收時，追徵其價額。 2 如起訴書犯罪事實欄一、㈡所示之事實 簡良宇犯踰越窗戶竊盜罪，處有期徒刑柒月。 未扣案之犯罪所得新臺幣壹萬肆仟柒佰元沒收，於全部或一部不能執行沒收或不宜執行沒收時，追徵其價額。 

附錄本案論罪科刑法條全文：
中華民國刑法第320條
意圖為自己或第三人不法之所有，而竊取他人之動產者，為竊盜
罪，處5年以下有期徒刑、拘役或50萬元以下罰金。
意圖為自己或第三人不法之利益，而竊佔他人之不動產者，依前
項之規定處斷。
前二項之未遂犯罰之。

中華民國刑法第321條
犯前條第1項、第2項之罪而有下列情形之一者，處6月以上5年以
下有期徒刑，得併科50萬元以下罰金：
一、侵入住宅或有人居住之建築物、船艦或隱匿其內而犯之。
二、毀越門窗、牆垣或其他安全設備而犯之。
三、攜帶兇器而犯之。
四、結夥三人以上而犯之。
五、乘火災、水災或其他災害之際而犯之。
六、在車站、港埠、航空站或其他供水、陸、空公眾運輸之舟、
    車、航空機內而犯之。
前項之未遂犯罰之。
--------------------------------------------------------
【附件】
臺灣新北地方檢察署檢察官起訴書
                                    111年度偵字第30033號
　　被　　　告　簡良宇　男　38歲（民國00年0月00日生）
　　　　　　　　　　　　住新北市○○區○○○路00號
　　　　　　　　　　　　國民身分證統一編號：Z000000000號
上列被告因竊盜案件，已經偵查終結，認應提起公訴，茲將犯罪
事實及證據並所犯法條分敘如下：
　　　　犯罪事實
一、簡良宇意圖為自己不法所有，基於竊盜之犯意，分別為下列
    犯行：
  ㈠於民國110年1月14日20時26分許，駕駛車牌號碼00-0000號自
    小客車，前往位於新北市○○區○○路0段000巷00弄0○0號呂嘉
    福之工作場所，以徒手開啟未鎖大門之方式入內，並竊取呂
    嘉福所有之木工工具包1只（價值約新臺幣【下同】1萬5000
    元）後，旋駕駛該車輛離開現場。
  ㈡於111年3月13日19時44分許，駕駛車牌號碼000-0000號自小
    客車（懸掛BAM-9003之車牌），前往位於新北市○○區○○街0
    段0○00號趙國霖之工作場所，利用該處窗戶未關，踰越窗戶
    入內，徒手竊取趙國霖所有之木質撲滿存錢桶1個及其內與
    放置於該處聚寶盆上之現金共計1萬4700元後（木質撲滿存
    錢桶1個已發還），旋駕駛該車輛離開現場。
二、案經新北市政府警察局樹林分局報告偵辦。
　　　　證據並所犯法條
一、證據清單及待證事實：
編號 證據名稱 待證事實 1 被告簡良宇於警詢之自白（供述）。 1.坦承犯罪事實欄一、㈡之犯罪事實。 2.就犯罪事實欄一、㈠部分，辯稱僅係駕駛9H-3192號自小客車前往上址門口休息，並無入內行竊。 2 證人即被害人呂嘉福、趙國霖之證述 上開遭竊之事實。 3 失竊物暨現場照片。 上開物品遭竊之事實，及佐證本件之竊盜經過。 4 監視器翻拍照片、監視器錄影光碟。 佐證全部之犯罪事實。另就罪事實欄一、㈠部分，本件2起竊盜犯行犯嫌臉部特徵相近，且案發時僅有被告駕駛車牌號碼00-0000號自小客車停放於案發現場約18分鐘，除此之外別無他人接近，足認本件顯屬被告所為，其上開所辯顯無足採憑。 
二、桉窗戶、氣窗係供通風之安全設備，並非供人爬進爬出之用
    ，若爬窗行竊，自係屬踰越安全設備竊盜（最高法院70年度
    台上字第3809號判決意旨參照），又刑法第321 條第1 項第
    2 款所謂之「門扇」係指門戶、窗扇等阻隔出入之設備而言
    （最高法院73年度台上字第3398號判決意旨參照）。是核被
    告簡良宇就犯罪事實欄一、㈠所為，係犯刑法第320條第1項
    之竊盜罪嫌；就犯罪事實欄一、㈡所為，係犯刑法第321條第
    1項第2款之踰越安全設備竊盜罪嫌。被告所犯上開2罪，犯
    意個別，行為互殊，請分論併罰。末本件犯罪所得，除發還
    被害人部分外，請依刑法第38條之1 第1 項前項規定宣告沒
    收，如全部或一部不能沒收或不宜執行沒收時，追徵其價額
    。
三、依刑事訴訟法第251條第1項提起公訴。
　　此　致
臺灣新北地方法院
中　　華　　民　　國　 111　　年　　8 　　月　　10　　日
　　　　　　　　　　　　　　　檢　察　官　葉育宏